臺灣板橋地方法院刑事判決　　　　　　　　　　　　　九十三年度易字第六九四號
　　公　訴　人　臺灣板橋地方法院檢察署檢察官
　　被　　　告　丙○○
右列被告因竊盜等案件，經檢察官提起公訴（九十三年度偵字第一一四號、九十
三年度偵字第一二三五號），本院於準備程序進行中，被告就被訴事實為有罪之陳
述，經告知被告簡式審判程序之旨，並聽取當事人之意見後，裁定進行簡式審判程序
，判決如左：
    主  文
丙○○連續竊盜，處有期徒刑捌月，扣案之鑰匙貳支沒收；又意圖為自己不法之所有
，而侵占離本人所持有之物，處罰金參仟元，如易服勞役，以參佰元折算壹日。
    事  實
一、丙○○有強盜、搶奪及贓物等前科，又前於民國九十二年七月十九日十五時許，
    在臺北市大同區○○○路○段一四一號前，因竊取郭玲玉所有車牌號碼ＧＡＮ－
    六二三號重型機車等事實，經臺灣士林地方法院檢察署檢察官聲請簡易判決處刑
    ，於九十三年四月二十六日經臺灣士林地方法院以九十三年度易字第五一號判處
    有期徒刑五月，如易科罰金以參佰元折算一日（以上均未構成累犯）。竟不知悔
    改，另行起意基於意圖為自己不法所有之概括犯意，先於民國九十二年十二月二
    十八日（起訴書誤載為二十九日）零時二十分許，在臺北縣土城市○○路○段二
    七巷口，以自備之鑰匙竊取丁○○所管理，黃素芬所有之車牌號碼為ＧＤＳ－
    一一號重型機車，得手後作為代步工具使用，而於同日零時四十分許，在臺北
    縣土城市○○路○段二七號前為警攔檢查獲，並扣得上開鑰匙一支。詎丙○○
    由臺灣板橋地方法院檢察署檢察官飭回後，不思悔改，復承前犯意，於同年月三
    十日九時許，在臺北縣三重市○○路○段八十六號前，又以自備鑰匙竊取乙○○
    所管理，林信煜所有之車牌號碼為ＧＰＹ─三三號重型機車。又於竊取林信煜
    所有機車時，在該機車附近拾獲甲○○所有於同年月二十九日十七時五分許在臺
    北縣新莊市○○街一九巷口前遭人搶奪後，丟棄在該處之ＮＯＫＩＡ廠牌，型號
    為六一五（序號為四九三六三一七三三九七號）行動電話一具、國民
    而予以侵占入己。嗣於同日九時五十五分許，騎乘ＧＰＹ－一三○三號機車在臺
    北縣板橋市○○路○段一六九巷巷口為警當場查獲，並扣得前揭鑰匙一支、行動
    電話、國民
二、案經臺北縣政府警察局土城分局及板橋分局報請臺灣板橋地方法院檢察署檢察官
    偵查起訴。
    理  由
一、右揭事實，迭據被告於警詢、偵訊及本院審理時坦承不諱，並有被害人丁○○、
    乙○○及甲○○於警詢時之指訴、臺北縣政府警察局贓物認領保管單二紙、臺北
    縣政府警察局土城分局清水派出所贓物領據表一紙在卷可稽，是被告前揭自白應
    與事實相符。本件事證明確，被告犯行洵堪認定。
二、核被告所為，係犯刑法第三百二十條第一項之竊盜罪及第三百三十七條侵占離本
    人所持有物罪。其先後二次竊盜犯行，時間緊接，所犯係構成要件相同之罪，顯
    係基於概括犯意反覆為之，應依連續犯之規定論以一罪，並加重其刑。又其所犯
    連續竊盜罪與侵占離本人所持有物二罪間，犯意各別，行為不同，罪名互殊，應
    予分論併罰。爰審酌被告曾有如事實欄所載前科，有臺灣高等法院被告全國前案
    紀錄表在卷可稽，猶不知悔改，所得財物雖非鉅，然對於社會治安危害甚大，人
    民財產安全隨時受到威脅，然考量其犯罪後尚能坦承犯行等一切情狀，本院認公
    訴人就竊盜部分求處有期徒刑八月，尚屬適當，爰分別量處如主文所示之刑，並
    諭知罰金部分如易服勞役之折算標準。扣案鑰匙二支，係被告所有供犯本件竊盜
    罪所用之物，業據被告供明在卷，應依刑法第三十八條第一項第二款之規定宣告
    沒收。
三、至公訴意旨尚謂：被告有屢犯竊盜之習慣，不思悔改，請併予諭知強制工作三年
    等語。然本件被告竊盜行為為二次，前開士林地方法院九十三年度易字第五一號
    判決竊盜行為僅一次，有該判決在卷可憑，其竊盜行為尚難謂已成習慣。雖其素
    行不佳，惟本院經審酌被告素行、犯罪之動機、目的、手段、竊取財物之價值、
    犯後態度及蒞庭檢察官具體求刑之刑度等一切情狀後，所量處如主文所示之刑，
    亦未達一年以上，依竊盜犯贓物犯保安處分條例第二條第四項「應執行之刑未達
    一年以上者，不適用本條例」之規定，並不符宣告強制工作之規定，是上開公訴
    意旨所請，尚難准許，併此敘明。
據上論斷，應依刑事訴訟法第二百九十九條第一項前段、第二百七十三條之一第一項
，刑法第五十六條、第三百二十條第一項、第三百三十七條、第四十二條第二項、第
三十八條第一項第二款，罰金罰鍰提高標準條例第一條前段、第二條，判決如主文。
本案經檢察官王秀慧到庭執行職務。
中    華    民    國      九十三      年    八      月      二十六      日
                                      臺灣板橋地方法院刑事第三庭
                                          法  官  李  君  豪
右正本證明與原本無異。
如不服本判決，應於判決送達後十日內，向本院提出上訴狀。
                                          書記官  蕭  汝  芳
中    華    民    國      九十三      年    八      月      二十六      日
附錄本案論罪科刑法條全文
刑法第三百二十條：
意圖為自己或第三人不法之所有，而竊取他人之動產者，為竊盜罪，處五年以下有期
徒刑、拘役或五百元以下罰金。
意圖為自己或第三人不法之利益，而竊佔他人之不動產者，依前項之規定處斷。
前二項之未遂犯罰之。
刑法第三百三十七條：
意圖為自己或第三人不法之所有，而侵占遺失物、漂流物或其他離本人所持有之物者
，處五百元以下罰金。（罰金數額依法已提高為十倍）
